臺灣臺北地方法院刑事判決　　　　　　100年度審易字第703號
公　訴　人　臺灣臺北地方法院檢察署檢察官
被　　　告　張顯銘
上列被告因竊盜案件，經檢察官提起公訴（100 年度偵字第2428
7 、24321 號），被告為有罪之陳述，本院裁定改以簡式審判程
序審理，判決如下：
    主      文
張顯銘犯竊盜罪，累犯，處有期徒刑肆月，如易科罰金，以新臺
幣壹仟元折算壹日；又犯竊盜未遂罪，累犯，處有期徒刑參月，
如易科罰金，以新臺幣壹仟元折算壹日。應執行有期徒刑陸月，
如易科罰金，以新臺幣壹仟元折算壹日。
    事實及理由
一、本案之犯罪事實及證據，除犯罪事實部分補充：「張顯銘前
    因竊盜案，於民國99年12月20日經本院以99年度易字第3162
    號判決處有期徒刑3 月確定，並於100 年1 月22日縮刑期滿
    執行完畢」，並刪除犯罪事實欄第一項第5 行「足供兇器使
    用之」及同項第10行起「足供兇器使用之」等字，另同項第
    8 行之「煙蒂1 支」應更正為「菸蒂2 支」；證據部分補充
    ：「被告於本院審理時之自白」外，餘均引用如附件檢察官
    起訴書之記載。
二、本案被告張顯銘所犯竊盜罪，非為死刑、無期徒刑、最輕本
    刑為3 年以上有期徒刑之罪，或高等法院管轄第一審案件，
    且被告於本院審理中，先就被訴事實為有罪之陳述，於經告
    知被告簡式審判程序之旨，並聽取公訴人、被告之意見後，
    由本院裁定適用簡式審判程序。
三、按刑法第321 條第1 項第3 款攜帶兇器竊盜罪，所稱之兇器
    ，乃依一般社會觀念足以對人之生命、身體、安全構成威脅
    ，而具有危險性之「器械」而言。磚塊、石頭乃自然界之物
    質，尚難謂為通常之「器械」，從而持磚塊、石頭砸毀他人
    車窗竊盜部分，尚難論以攜帶兇器竊盜罪（最高法院92年度
    台非字第38號、95年度台非字第100 號判決參照）。是核被
    告所為，係犯刑法第320 條第1 項之普通竊盜罪、刑法第32
    0 條第3 項、第1 項之普通竊盜未遂罪、第354 條之毀損罪
    。公訴意旨認被告係犯刑法第321 條第1 項第3 款加重竊盜
    罪及同條第2 項之加重竊盜未遂罪，惟基本事實同一，爰變
    更檢察官所引應適用之法條。被告破壞被害人汽車車門三角
    窗之毀損行為，業據被害人黃玉珠、朱漢鏘提出告訴，且經
    起訴書犯罪事實所論及，雖公訴意旨未載被告涉犯毀損罪嫌
    ，然為起訴效力所及，本院自應予審理。被告2 次所為均係
    以破壞汽車車門三角窗之毀損行為，同時著手實施竊盜之犯
    行，時間上相續，屬一行為觸犯上開二罪名，為想像競合犯
    ，應依刑法第55條規定，從一重之普通竊盜罪及普通竊盜未
    遂罪處斷。被告2 次竊盜犯行，係在不同地點為之，且有相
    當之時間區隔，從外觀上可知係不同人所有之財物，客觀上
    係侵害不同之法益，顯非基於同一竊盜犯意接續為之，自應
    予分論併罰。被告就起訴書犯罪事實（二）之犯行，已著手
    於竊盜行為之實施，而未至既遂結果，為未遂犯，應依刑法
    第25條第2 項規定，減輕其刑。又被告有前揭所載犯罪前科
    及刑之執行情形，有臺灣高等法院被告前案紀錄表1 份在卷
    可考，被告於上開有期徒刑執行完畢後，5 年內故意再犯本
    件有期徒刑以上之罪，為累犯，應依刑法第47條第1 項之規
    定加重其刑，並就起訴書犯罪事實（二）之普通竊盜未遂罪
    部分，先加後減之。爰審酌被告素行，前已有多次竊盜犯行
    ，其僅為個人需求，不思自力賺取，竟以竊取他人財物方式
    滿足己身欲望，兼衡其犯罪動機、目的、手段、生活狀況、
    智識程度、所得財物之價值、所生之危害，犯後坦承犯行之
    態度，暨檢察官具體求刑等一切情狀，分別量處如主文所示
    之刑，及諭知易科罰金之折算標準，並定其應執行刑，及諭
    知易科罰金之折算標準。至被告用以行竊之石頭，並未扣案
    ，被告於本院審理時供稱係其隨地撿拾路邊石頭犯案，犯後
    並已丟棄等語（見本院卷第21頁），且客觀上亦無證據證明
    該等石頭均係被告所有，復非屬應沒收之物，爰不另為沒收
    之諭知。扣案之菸蒂2 支係被告所有，惟非供犯本案所用或
    所得之物，亦不予宣告沒收，併此敘明。
據上論斷，應依刑事訴訟法第 273條之1第1項、第299條第1項前
段、第310 條之2 、第454 條第2 項、第300 條，刑法第320 條
第1 項、第2 項、第354 條、第25條、第47條第1 項、第55條、
第51條第5 款、第41條第1 項前段，刑法施行法第1 條之1 ，判
決如主文。
本案經檢察官徐文豪到庭執行職務
中    華    民    國   100    年    12    月    30    日
                  刑事第二十庭    法  官  詹慶堂
以上正本證明與原本無異。
如不服本判決應於收受送達後10日內向本院提出上訴書狀，並應
敘述具體理由；其未敘述上訴理由者，應於上訴期間屆滿後20日
內向本院補提理由書（均須按他造當事人之人數附繕本）「切勿
逕送上級法院」。告訴人或被害人如對於本判決不服者，應具備
理由請求檢察官上訴，其上訴期間之計算係以檢察官收受判決正
本之日期為準。
                                  書記官  蔡易霖
中    華    民    國   100    年    12    月    30    日
刑法第320條
意圖為自己或第三人不法之所有，而竊取他人之動產者，為竊盜
罪，處5 年以下有期徒刑、拘役或 5 百元以下罰金。
意圖為自己或第三人不法之利益，而竊佔他人之不動產者，依前
項之規定處斷。
前二項之未遂犯罰之。
刑法第354條
毀棄、損壞前二條以外之他人之物或致令不堪用，足以生損害於
公眾或他人者，處 2 年以下有期徒刑、拘役或 5 百元以下罰金
。